臺灣臺中地方法院刑事判決　　　　　　　95年度訴字第1446號
公　訴　人　臺灣臺中地方法院檢察署檢察官
被　　　告　甲○○
　　　　　　　　　　（另案於臺灣臺中監獄臺中分監執行中）
指定辯護人　本院公設辯護人乙○○
上列被告因違反槍砲彈藥刀械管制條例案件，經檢察官提起公訴
（95年度偵字第6690號），本院判決如下：
    主  文
甲○○未經許可，製造可發射子彈具有殺傷力之改造手槍未遂，
累犯，處有期徒刑伍年，併科罰金新臺幣拾伍萬元，罰金如易服
勞役，以新臺幣壹仟元折算壹日；扣案如附表所示之物品均沒收。
    犯罪事實
一、甲○○之素行欠佳，曾因：(一)違反槍砲彈藥刀械管制條例案
    件，經最高法院以民國84年度台上字第1423號判決判處有期
    徒刑1年4月確定，經入監執行後，於85年2月1日假釋中付保
    護管束出監，並於85年 7月28日縮刑期滿未經撤銷假釋，其
    未執行之刑，以已執行論（此部分未構成累犯）。(二)詐欺案
    件，經臺灣高等法院臺中分院以92年度上易字第1530號判決
    判處有期徒刑 4月確定，經於92年11月28日易科罰金執行完
    畢（此部分構成累犯）。(三)94年間，復因於93年 5月中旬時
    起迄94年 9月14日止之持有具有殺傷力改造手槍與子彈之行
    為，經本院以94年度訴字第3798號判決判處有期徒刑 2年確
    定（95年 1月20日宣示判決），現在監執行中（未構成累犯
    ）。
二、詎甲○○猶不知悔改，明知未經中央主管機關許可，不得製
    造可發射子彈具有殺傷力之改造手槍與具有殺傷力之子彈，
    仍於民國95年2月1日以後，自綽號「阿奇」之朋友處（姓名
    年籍不詳，年約30餘歲）及自行前往臺中市建國市場購買之
    方式，陸續取得如附表編號1.至11.所示之槍枝與子彈零件及
    附表編號之槍管內原具有阻鐵之仿 BERETTA廠92FS型半自
    動手槍製造之金屬槍身後（另編號之改造子彈半成品，則
    係由附表編號6.之子彈底火座與編號7.子彈身所組成），基
    於製造具有可發射子彈具有殺傷力之改造手槍與具有殺傷力
    之子彈之犯意，利用其本有或「阿奇」所贈與如附表編號12.
    至所示之工具，自95年3月1日以後，在其臺中市○○○街
    151號13樓A1226室之居處內，接續以車除槍管內阻鐵、組裝
    槍枝與子彈之主要零件之方式，企圖製造出可發射子彈具有
    殺傷力之改造手槍與具有殺傷力之子彈。嗣其於製造出可發
    射子彈具有殺傷力之改造手槍與具有殺傷力之子彈前，即為
    員警持本院核發之搜索票，於95年 3月24日中午11時50分許
    ，至其上址居處執行搜索而查獲，並扣得如附表所示之工具
    、槍枝與子彈零件及如附表編號及之均不具有殺傷力之
    改造手槍（為仿 BERETTA廠92FS型半自動手槍製造之金屬槍
    枝，因僅經車除槍管內部分阻鐵、槍機不具撞針、欠缺楔型
    塊，尚無法供發射彈丸使用；槍枝管制編號0000000000）與
    子彈半成品（實為利用附表編號6.之子彈底火座與編號7.子
    彈身初步組裝完成之玩具金屬彈殼）。
三、案經臺中市警察局第一分局報告臺灣臺中地方法院檢察署檢
    察官偵查起訴。
    理  由
一、訊據被告甲○○固不否認有於上開時間，在其居處內，為警
    查獲如附表所示之工具、槍枝與子彈零件及不具有殺傷力之
    改造手槍與子彈半成品之事實，惟矢口否認有何未經中央主
    管機關許可，製造可發射子彈具有殺傷力之改造手槍與具有
    殺傷力之子彈未遂之行為，辯稱：扣案之物品中，除部分之
    工具為伊所有，部分為「阿奇」所贈外，其餘之槍枝與子彈
    零件及半成品，均為「阿奇」所寄放；另員警於搜索當時，
    係於未表明身分之情形下，即破窗而入；扣案之物品均係自
    同一袋內取出，並無散落於屋內各處之情形；且伊於警詢中
    ，原自始否認有改造槍枝或子彈之行為，惟因警方稱：在伊
    住處查獲，即屬伊所有；另因伊之女友有積欠地下錢莊債務
    之情形，伊不想牽扯伊女友，始會於警詢中，坦承有改造槍
    、彈之行為，實則並無此事云云。
二、惟查：
  (一)就被告警詢自白之證據能力部分：
    經本院受命法官於審判期日前，勘驗被告之警詢錄影畫面，
    發覺：1.錄影畫面與聲音相當清晰、畫面係對準被告；2.依
    雙方詢答之速度與現場敲打鍵盤之聲音，足以推測筆錄為員
    警現場製作，並無被告所稱：「警察已經先打好筆錄，叫我
    照著唸」之情形（見本院卷第23頁被告之陳述）；3.筆錄係
    由員警採一問一答，並就關鍵之事項反覆詢問之方式製作完
    成；4.錄影畫面顯示為連續錄影，過程中被告並未離席，並
    無被告所稱：「過程中我有表達意見，有離開作筆錄的現場
    跟警察溝通意見」、「在作筆錄中，也有因溝通而中斷」之
    情形；5.過程中，未見員警有對於被告施以強暴、脅迫、利
    誘、詐欺或其他足以妨害被告為自由陳述之不正當行為；6.
    筆錄記載之內容與被告實際回答之內容與意旨大致相符（詳
    細之勘驗結果見本院95年 9月13日勘驗筆錄），依上勘驗結
    果，本院認被告於警詢中之自白，並無違反其任意性而為陳
    述，或其他違反連續錄音（影）規定或筆錄記載內容與其陳
    述不符之情形存在，其於警詢中之自白，應具有證據能力。
  (二)另就員警搜索與扣押當時之情形言：
    經本院受命法官於審判期日前，就搜索當時之錄影畫面亦加
    以勘驗，結果發現：1.拍攝開始時，被告已經銬上手銬、坐
    於床上；2.被告房間內物品相當凌亂，員警係逐一將扣案物
    品擺置於被告床前，並詢問被告用途；3.扣案物品係自房間
    內不同處所扣得，並無被告所稱：均自同一袋內取出之情形
    ；4.被告房間內確有窗戶，但依畫面所及，無法看出有經人
    破窗而入之情形（詳見本院95年8月2日勘驗筆錄）。是依上
    開勘驗之結果，足以認被告關於員警搜索開始過程適法性及
    扣押物品原擺置情形之爭執，亦屬不實（則其所稱：槍枝與
    子彈零件等物，均係「阿奇」之友人所寄放，且原放置於同
    一袋內云云，亦進一步顯得難以憑採）。
三、經查：
  (一)被告於警詢中，即已自承：「（你那些東西作何用？）作改
    造槍械」、「（警方查扣之槍枝、槍管及子彈一批，於何時
    、何地製造？大概何時？）差不多‧‧‧在三月初」、「鑽
    床及銼刀製造」、「（今日警方查獲之槍枝半成品 1枝、槍
    管10支為何人製造？）‧‧‧其中 1枝是我‧‧‧」、「（
    你鑽的？）ㄟ」、「（哪1枝你鑽的？）半成品那枝」、「
    （主要是要怎樣？）試試看」、「（警方查扣之10枝槍管裡
    ，1枝是你製造的，是不是這樣？）是，槍枝 1枝及槍管1枝
    是我以鑽床製造的」、「（警方現場查獲製造槍枝的工具是
    何人所有？）大部分是我的」、「（大約何時買的？）3月1
    日」、「（大概在哪裡買的？）建國市場」、「（你改造槍
    枝時‧‧‧你自己一人或是有‧‧‧？）都我自己一個」等
    語甚詳；於檢察官訊問中，雖已開始否認有改造之行為，惟
    仍陳稱：「我試著拿來組合」、「我有試著想要組，但沒有
    辦法組成 1枝槍」等語明確（見偵查卷第12、20頁），迄至
    本院審理中，則完全否認有何製造與組裝扣案槍枝與子彈半
    成品之行為，觀諸其供述之歷程，及於本院準備程序中諸多
    關於搜索、扣押情形之爭執與警詢自白任意性之辯解，事後
    經勘驗結果均非屬實等情，其於本院審理中為卸罪責而為全
    盤翻異前詞之供述之情，要屬顯然。
  (二)惟本案關於被告犯罪之積極證據，非僅有被告警詢中之自白
    而已，觀諸扣案之物品（附表編號1.至編號11.為槍枝與子彈
    零件、編號12.至為工具），各式改造槍枝與子彈所需之零
    件與工具可謂齊備，而編號之改造手槍 1枝（槍枝管制編
    號0000000000）經送請內政部警政署刑事警察局鑑定結果，
    認：「係仿 BERETTA廠92FS型半自動手槍製造之金屬槍枝，
    經檢視，車除槍管內部分阻鐵、槍機不具撞針、欠缺楔型塊
    ，無法供發射彈丸使用，依現狀，認不具殺傷力等情」，亦
    有內政部警政署刑事警察局95年4月7日刑鑑字第0950046720
    號槍彈鑑定書及相片在卷可稽，即：該槍管內之阻鐵仍有經
    車除部分之痕跡，此與被告於警詢中之自白相符。另扣案如
    附表編號之子彈半成品，雖經內政部警政署鑑定結果，仍
    僅係玩具金屬彈殼，惟依相片所示，即可知該玩具金屬彈殼
    ，仍係經人利用編號6.之子彈底火座與編號7.子彈身簡單組
    合而成，即仍有經人開始為改造之行為。復以本案扣案之槍
    枝與子彈零件數量之龐大，各式改造工具之完備，及本院勘
    驗所得員警搜索、扣押當時，上開物品原散置於被告居處內
    （僅為一小房間）各處之情形，被告於本院審理中猶稱：並
    無改造之行為云云，自無可採。
  (三)此外，被告之犯罪事實，復有本院核發之搜索票影本、臺中
    市警察局第一分局（西屯派出所）搜索扣押筆錄、扣押物品
    目錄表、內政部警政署刑事警察局95年5月4日刑鑑字第0950
    0471323號鑑定書（附於本院卷第48頁）等各1份、查獲現場
    、扣案物品與鑑定相片53張附卷可稽，是核本件事證明確，
    被告犯行堪以認定。
四、核被告甲○○所為，係犯槍砲彈藥刀械管制條例第8條第5項
    、第 1項之未經許可製造可發射子彈具有殺傷力之改造手槍
    未遂罪，及同條例第12條第5項、第1項之未經許可製造子彈
    未遂罪，分別應按既遂犯之刑減輕之。而其既係於同一期間
    內，兼有製造可發射子彈具有殺傷力之改造手槍未遂與子彈
    遂之行為，應屬想像競合犯，從一重之未經許可製造可發射
    子彈具有殺傷力之改造手槍未遂罪處斷。另查，被告曾因詐
    欺案件，經臺灣高等法院臺中分院以92年度上易字第1530號
    判決判處有期徒刑 4月確定，經於92年11月28日易科罰金執
    行完畢等情，業有臺灣高等法院被告前案紀錄表在卷可稽，
    其於受有期徒刑之執行完畢後 5年內，再犯本件有期徒刑以
    上之罪，為累犯，應依法加重其刑，並先加重後（依未遂犯
    之規定）減輕之。爰審酌被告之素行欠佳，前原有違反槍砲
    彈藥刀械管制條例之前案紀錄，復再為本案之犯行，所為嚴
    重危害社會秩序與公共安全，犯後又未能坦承犯行，足見並
    無任何悔意，而本案經查獲之槍枝與子彈零件數量龐大，惟
    尚未製成可發射子彈具有殺傷力之改造手槍與具有殺傷力之
    子彈等一切情狀，予以量處如主文所示之刑，以示懲儆。另
    按被告行為後，刑法第42條第 2項前段關於罰金如易服勞役
    之規定，業自原規定之「易服勞役以一元以上三元以下，折
    算一日」（另依修正前罰金罰鍰提高標準條例第 2條之規定
    ，提高為以1百倍折算1日），修正為第42條第 3項前段之「
    易服勞役以新臺幣一千元、二千元或三千元折算一日」，並
    自95年7月1日起施行。比較新舊法之規定，以新法所規定之
    易服勞役折算標準較有利於被告，自應依刑法第2條第1項但
    書之規定，適用修正後刑法第42條第 3項前段之規定，對於
    被告諭知罰金如易服勞役之折算標準。另扣案如附表所示之
    物品，或屬槍枝與子彈之主要組成零件（依內政部台內警
    字第 8670683號公告認定），亦屬違禁物，應依刑法第38條
    第1項第1款之規定宣告沒收，或屬供被告犯罪所用之工具，
    因本屬被告所有或「阿奇」之男子贈與而亦屬被告所有（見
    被告於本院審理中之供述），均應依刑法第38條第1項第2款
    之規定宣告沒收（詳如附表沒收之依據與備註欄所載），併
    此敘明。
據上論斷，應依刑事訴訟法第299條第1項前段，槍砲彈藥刀械管
制條例第 8條第5項、第1項、第12條第5項、第1項，刑法第11條
前段、第55條、第25條第2項、第47條第1項、第38條第1項第1款
、第2款、第2條第1項但書、第42條第3項前段，判決如主文。
本案經檢察官郭景東到庭執行職務。
中　　華　　民　　國　　96　　年　　2 　　月　　27　　日
                臺灣臺中地方法院刑事第六庭
                    審判長法  官  洪 俊 誠
                          法  官  林 念 祖
                          法  官  鄧 敏 雄
上正本證明與原本無異
如不服本判決，應於送達後10日內向本院提出上訴狀（須附繕本
），上訴於臺灣高等法院臺中分院。
                          書記官  黃 士 益
中　　華　　民　　國　　96　　年　　3 　　月　　26　　日
附錄本案論罪科刑法條全文：
槍砲彈藥刀械管制條例第8條第1項、第5項
未經許可，製造、販賣或運輸鋼筆槍、瓦斯槍、麻醉槍、獵槍、
空氣槍或第 4條第1項第1款所定其他可發射金屬或子彈具有殺傷
力之各式槍砲者，處無期徒刑或5年以上有期徒刑，併科新臺幣1
千萬元以下罰金。
第1項至第3項之未遂犯罰之。
槍砲彈藥刀械管制條例第12條第1項、第5項
未經許可，製造、販賣或運輸子彈者，處1年以上7年以下有期徒
刑，併科新臺幣500萬元以下罰金。
第1項至第3項之未遂犯罰之。
附表：應沒收之扣案物品
┌──┬────────────────┬───────┬─────────┐
│編號│     品                  名     │  數     量   │沒收之依據（備註）│
├──┼────────────────┼───────┼─────────┤
│ 1. │彈匣                            │壹個          │刑法第38條第1項第1│
│    │                                │              │款                │
├──┼────────────────┼───────┼─────────┤
│ 2. │改造槍管（土造金屬槍管 4支、金屬│拾壹支        │同上              │
│    │管狀物4支、土造金屬槍管半成品1支│              │                  │
│    │、仿BERETTA廠 84型半自動手槍製造│              │                  │
│    │、內均具阻鐵之金屬槍管2支）     │              │                  │
├──┼────────────────┼───────┼─────────┤
│ 3. │改造槍零件（分係仿土造金屬扳機半│壹組          │同上              │
│    │成品、擊鎚半成品與仿BERETA廠84型│              │                  │
│    │半自動手槍所製造槍枝之不具扳機金│              │                  │
│    │屬槍身、槍機座、復進簧、復進簧桿│              │                  │
│    │、保險鈕、槍身護木等物）        │              │                  │
├──┼────────────────┼───────┼─────────┤
│ 4. │槍把                            │貳個          │刑法第38條第1項第2│
│    │                                │              │款                │
├──┼────────────────┼───────┼─────────┤
│ 5. │彈頭（銅）                      │壹仟柒佰玖拾個│刑法第38條第1項第1│
│    │                                │              │款                │
├──┼────────────────┼───────┼─────────┤
│ 6. │子彈底火座（銅）                │壹仟零伍拾個  │同上（屬於彈殼之組│
│    │                                │              │成部分）          │
├──┼────────────────┼───────┼─────────┤
│ 7. │子彈身（銅）                    │貳拾陸個      │同上（屬於彈殼之組│
│    │                                │              │成部分）          │
├──┼────────────────┼───────┼─────────┤
│ 8. │子彈底火撞鎚                    │壹仟零貳拾伍個│同上              │
├──┼────────────────┼───────┼─────────┤
│ 9. │改造子彈（底座油封）            │參佰伍拾個    │同上              │
├──┼────────────────┼───────┼─────────┤
│ 10. │子彈火藥（煙火類火藥）          │壹罐          │同上              │
├──┼────────────────┼───────┼─────────┤
│ 11. │紙底火（圓形紙片）              │壹罐          │刑法第38條第1項第2│
│    │                                │              │款                │
├──┼────────────────┼───────┼─────────┤
│ 12. │改造工具：銼刀                  │參拾柒支      │同上              │
├──┼────────────────┼───────┼─────────┤
│ 13. │改造工具：各式虎頭夾            │伍個          │同上              │
├──┼────────────────┼───────┼─────────┤
│ 14. │改造工具：各式扳手              │陸支          │同上              │
├──┼────────────────┼───────┼─────────┤
│ 15. │改造工具：各式尖嘴夾            │玖支          │同上              │
├──┼────────────────┼───────┼─────────┤
│ 16. │改造工具：游標卡尺              │壹支          │同上              │
├──┼────────────────┼───────┼─────────┤
│ 17. │改造工具：鑽尾                  │參拾伍支      │同上              │
├──┼────────────────┼───────┼─────────┤
│ 18. │改造工具：小榔頭                │壹支          │同上              │
├──┼────────────────┼───────┼─────────┤
│ 19. │改造工具：鑽床                  │壹臺          │同上              │
├──┼────────────────┼───────┼─────────┤
│ 20. │改造工具：工作墊、手套          │參個          │同上              │
├──┼────────────────┼───────┼─────────┤
│  │改造工具：噴燈                  │貳臺          │同上              │
├──┼────────────────┼───────┼─────────┤
│  │改造工具：熱熔槍                │壹支          │同上              │
├──┼────────────────┼───────┼─────────┤
│  │改造工具：加工底座              │陸個          │同上              │
├──┼────────────────┼───────┼─────────┤
│  │改造工具：砂紙                  │貳張          │同上              │
├──┼────────────────┼───────┼─────────┤
│  │不具有殺傷力之仿 BERETTA廠92FS型│壹枝          │刑法第38條第1項第1│
│    │半自動手槍製造之金屬槍枝（經車除│              │款                │
│    │槍管內部分阻鐵、槍機不具撞針、欠│              │                  │
│    │缺楔型塊，無法供發射彈丸使用；槍│              │                  │
│    │枝管制編號0000000000）          │              │                  │
├──┼────────────────┼───────┼─────────┤
│  │改造子彈半成品（玩具金屬彈殼）  │拾捌個        │同上              │
└──┴────────────────┴───────┴─────────┘
